【裁判字號】    97,中交簡上,469
【裁判日期】    970630
【裁判案由】    過失傷害
【裁判全文】
臺灣臺中地方法院刑事判決         97年度中交簡上字第469號
上  訴  人
即  被  告  乙○○
上列被告因過失傷害案件，不服本院臺中簡易庭九十七年度中交
簡字第九二九號中華民國九十七年四月二十三日第一審簡易判決
（聲請案號：臺灣臺中地方法院檢察署九十六年度偵字第二八九
一八號），提起上訴，本院管轄之第二審合議庭判決如下：
    主    文
上訴駁回。
乙○○緩刑貳年。
    犯罪事實及理由
一、本案經本院審理結果，認原第一審簡易判決認事用法及量刑
    均無不當，應予維持，並引用如附件所示第一審簡易判決書
    （含臺灣臺中地方法院檢察署檢察官簡易判決處刑聲請書）
    記載之犯罪事實、證據、理由及應適用之法條。
二、上訴人即被告乙○○（下稱被告）上訴意旨略以：被告已與
    告訴人甲○○以新台幣（下同）九萬元達成調解，請予被告
    緩刑機會等語。
三、經查：本件被告雖已與告訴人達成調解為由提起上訴，且嗣
    後告訴人並已撤回告訴，惟被告與被害人達成和解與否，僅
    得供法院量刑之參考；而刑罰之量定，屬法院自由裁量之職
    權行使，應審酌刑法第五十七條所列各款事由及一切情狀，
    為酌量輕重之標準，並非漫無限制。而在同一犯罪事實與情
    節，如別無其他加重或減輕之原因，下級審法院量定之刑，
    亦無過重或失輕之不當情形，則上級審法院對下級審法院之
    職權行使，原則上應予尊重（最高法院八十五年度台上字第
    二四四六號裁判意旨參照）；且按告訴乃論之罪，告訴人於
    第一審辯論終結前，得撤回其告訴，刑事訴訟法第二百三十
    八條定有明文，本件告訴人係於九十七年四月二十八日向本
    院具狀撤回告訴，有告訴人刑事撤回告訴狀一份在卷可稽，
    則其撤回已在原審九十七年四月二十三日判決之後，自不生
    撤回告訴之效力。是本件原審簡易判決依刑事訴訟法第四百
    四十九條第一項前段、第四百五十四條第二項，刑法第二百
    八十四第一項前段、第六十二條前段、第四十一條第一項前
    段、中華民國96年罪犯減刑條例第二條第一項第三款、第七
    條、第九條之規定，判處被告有期徒刑壹月，並諭知如易科
    罰金，以新臺幣一千元折算一日，其法律適用及量刑均屬妥
    適，被告提起上訴為無理由，應予駁回。
四、末查，被告前無犯罪紀錄，有臺灣高等法院被告前案紀錄表
    一份在卷可稽，素行尚佳，其因一時疏失，偶罹刑典，事後
    已坦承犯行，並與告訴人達成調解，有台中縣梧棲鎮調解委
    員會97年民調字第0021號調解書一份附卷可稽，足見被告深
    具悔意，且告訴人亦於本院審理時當庭表示願意原諒被告等
    情，是以經此罪刑宣告後，被告應知所警惕而無再犯之虞，
    本院綜合各情，因認其上開所宣告之刑以暫不執行為適當，
    爰依刑法第七十四條第一項第一款規定，宣告如主文第二項
    所示之緩刑期間，以勵自新。
五、據上論斷，應依刑事訴訟法第四百五十五條之一第一項、第
    三項、第三百六十八條、第三百七十三條，刑法第七十四條
    第一項第一款，判決如主文。
本件經檢察官丙○○到庭執行職務
中    華    民    國    97    年     6    月    30    日
                  刑事第二庭  審判長  法  官  曾佩琦
                                      法  官  郭書豪
                                      法  官  陳姵君
以上正本證明與原本無異
本件不得上訴。
                                      書記官  林念慈
中    華    民    國    97    年     6    月    30    日
附錄本件論罪科刑法條：
【刑法第二百八十四條第一項】
  因過失傷害人者，處六月以下有期徒刑、拘役或五百元以下罰
  金，致重傷者，處一年以下有期徒刑、拘役或五百元以下罰金
  。


司法院資訊處製作；財團法人民間司法改革基金會備份。
